【裁判字號】    94,訴,1024
【裁判日期】    950713
【裁判案由】    毒品危害防制條例
【裁判全文】
臺灣彰化地方法院刑事判決              94年度訴字第1024號
公  訴  人  臺灣彰化地方法院檢察署檢察官
被      告  甲○○
                    （另案在台灣彰化監獄執行）
指定辯護人  許瑞君律師
上列被告因販賣毒品案件，經檢察官提起公訴（94年度偵字第30
21號），本院判決如下：
    主  文
甲○○共同連續販賣第一級毒品，累犯，處無期徒刑，褫奪公權
終身。
扣案海洛因貳包（淨重共零點伍捌公克）沒收銷燬之；行動電話
機具貳支、塑膠鏟管壹支、分裝袋壹包及皮包壹個沒收；未扣案
之販賣第一級毒品海洛因所得新台幣壹拾陸萬玖仟柒佰元沒收，
如全部或一部不能沒收時，以其財產抵償之。
追加起訴販賣第二級毒品部分無罪。
    事  實
一、甲○○（綽號「大鼻」）前因違反肅清煙毒條例、麻醉藥品
    管理條例及藥事法案件，經本院於民國86年6月23日以85年
    度訴字第1082號判處有期徒刑2年、2年2月、6月、4月，應
    執行有期徒刑4年8月確定，甫於92年10月25日縮短刑期執行
    完畢。其與丁○○（綽號「阿」【起訴書誤載為「阿榮」
    】、「老大」，販賣第一級毒品案件，另經本院以94年度訴
    字第982號判處罪刑確定在案）本為鄰居與朋友關係，均明
    知海洛因係毒品危害防制條例第2條第2項第1款所定之第一
    級毒品，不得非法販賣，因丁○○失業在家，家中需錢支用
    ，且其本身又有施用毒品之習性，在亟欲求得財物及免費獲
    得毒品施用之情況下，受僱於從事販賣海洛因之甲○○，二
    人共同基於意圖販賣第一級毒品海洛因以營利之概括犯意聯
    絡及行為分擔，以彰化縣溪湖鎮各處為販賣海洛因據點，先
    由甲○○自94年1月25日起至同年4月13日19時45分止，在劉
    東鑫（檢察官另行起訴，現由本院另案以94年度訴字第2152
    號審理中）位於彰化縣社頭鄉○○路100巷3弄2號、南投縣
    名間鄉○○路某處之住處等地，向劉東鑫以1錢（3.75公克
    ）海洛因新台幣（下同）2萬4000元，販入第一級毒品海洛
    因約10次後，丁○○、甲○○即先依海洛因1：葡萄糖1（葡
    萄糖由甲○○在位於彰化縣溪湖鎮某處之「富民西藥房」，
    以1包240元之價格購買）之比例混合，再由甲○○、丁○○
    以分裝袋（分裝袋由甲○○在位於彰化縣溪湖鎮某處之「家
    家興超市」，以1包20元之價格購買）分裝成每小包供販賣
    。每次均由購買海洛因者，先撥打甲○○所有於94年1月某
    日，提供予丁○○供販賣海洛因聯絡使用之門號0000000000
    、0000000000號或楊滿盈所有之門號0000000000號或其他不
    詳門號電話，聯繫販賣海洛因之時間、地點、數量、價格等
    事宜，後由丁○○騎乘甲○○提供之車牌號碼SQK─369號輕
    型機車或搭乘不詳人士所駕駛之車牌號碼不詳之自小客車或
    其他方式，至約定地點販賣海洛因，或由購買者依約定時間
    ，至丁○○位於彰化縣溪湖鎮○○里○○路29巷14號之住處
    前、後及附近，向丁○○購買海洛因，或由他人先向甲○○
    聯絡購買海洛因，俟約定好時間、地點及購買數量後，甲○○再以電話聯絡丁○○，由丁○○依約定時間、前往約定地
    點，販賣交付海洛因，而丁○○則將販賣所得交予甲○○，
    再由甲○○給予些許金錢或提供毒品甲基安非他命或海洛因
    供其施用。計丁○○、甲○○共同販賣海洛因之購買者、交
    易價格、時間、地點及次數如下：
(一)、自94年1月下旬某日起至94年4月13日19時45分止，以上開方
    式，販賣海洛因予陳智敬（綽號「阿智」，其施用毒品部分
    ，因無繼續施用毒品傾向，已據台灣台中地方法院檢察署檢
    察官以94年度毒偵字第2817號為不起訴處分確定在案）計50
    次，計2千元有30次、4千元有4次、3千元有16次，販賣所得
    共為12萬4千元，交易地點（即交付毒品與給付金錢）在彰
    化縣溪湖鎮○○路全國加油站前或溪湖交流道附近（於94年
    4 月13日19時55分為警查獲，而未完成交付之該次犯行，此
    3 千元之價款並不包含在內）。
(二)、自94年1月下旬某日起至94年3月下旬某日止，以上開方式，
    販賣海洛因予戊○○（綽號「大胖」、「阿發」，施用毒品
    部分，檢察官另案偵辦）10次（基於罪疑唯輕原則，以戊○○所述之最低次數計算，為甲○○有利之認定），每次交易
    金額五百元，合計販賣所得為5000元，交易地點在彰化縣溪
    湖鎮之國興遊藝場、溪湖糖廠附近停車場、丁○○之上開住
    處前。
(三)、於94年3月4日15時45分許，以上開方式，販賣海洛因予周俊
    良（綽號「阿良」，其施用毒品部分，業據本院以94年度訴
    字第1190號判處罪刑確定在案）1次，交易金額3000元，交
    易地點在彰化縣溪湖鎮之員林客運車站附近。
(四)、於94年4月6日18時許、同月12日19時許，以上開方式，販賣
    海洛因予陳慶忠、韋易宏（施用毒品部分，均另案偵辦）合
    計2次，每次交易金額1000元，合計販賣所得為2000元，交
    易地點在彰化縣溪湖鎮○○路之全國加油站附近數百公尺外
    或該加油站前。
(五)、於94年2月4日21時34分許、同月6日18時19分許，以上開方
    式，販賣海洛因予年籍不詳綽號「apple」之成年男子2次，
    交易金額分別為300元、500元，合計販賣所得為800元，交
    易地點在乙○○位於彰化縣溪湖鎮○○街97巷26號之住處、
    上開國興遊藝場附近。
(六)、自94年1月間某日起至2月間某日止，以上開方式，販賣海洛
    因予林松碧（綽號「松碧」，其施用毒品部分，業據台灣高
    等法院台中分院以94年度上訴字第1689號判處罪刑確定在案
    ）4次（基於罪疑唯輕原則，以林松碧所述之最低次數計算
    ，為甲○○有利之認定），其中交易金額500元2次，1000元
    為2次，合計販賣所得為3000元，交易地點在上開國興遊藝
    場、溪湖糖廠旁之福懋加油站附近。
(七)、於94年1月28日上午9時許，以上開方式，販賣海洛因予年籍
    不詳綽號「阿君」之成年女子1次，交易金額1000元，交易
    地點在上開楊滿盈之住處附近墳場。
(八)、於94年1月28日上午10時許，以上開方式，販賣海洛因予年
    籍不詳綽號「阿南」之成年男子1次，交易金額500元，交易
    地點在上開丁○○之住處附近墳場。
(九)、於94年1月28日14時許，以上開方式，販賣海洛因予年籍不
    詳綽號「蕭仔」之成年男子1次，交易金額1500元，交易地
    點在上開乙○○位於彰化縣溪湖鎮○○街97巷26號之住處附
    近。
(十)、自94年1月間某日起至同年1月28日15時許止及同年、月29日
    上午10時許，以上開方式，販賣海洛因予年籍不詳綽號「洪
    仔」之成年男子4次，交易金額均為500元，合計販賣所得為
    2000元，交易地點均在「洪仔」之住處。
(十一)、於94年1月28日17時許，以上開方式，販賣海洛因予年籍不
    詳綽號「小鳳」之成年女子1次，交易金額1000元，交易地
    點在「小鳳」之住處。
(十二)、自94年1月間某日起至同年月29日16時許，以上開方式，販
    賣海洛因予年籍不詳綽號「啟明」之成年男子2次，交易金
    額均為500元，合計販賣所得為1000元，交易地點均在上開
    丁○○之住處附近墳場。
(十三)、於94年2月上旬某日某時許，以上開方式，販賣海洛因予年
    籍不詳綽號「阿元」之成年男子1次，交易金額1000元（僅
    付400元，尚欠600元），交易地點在上開丁○○之住處附近
    墳場。
(十四)、於94年2月5日上午10時許，以上開方式，販賣海洛因予年籍
    不詳綽號「嘉彬」之成年男子1次，交易金額1000元，交易
    地點在「嘉彬」之住處。
(十五)、自94年1月間某日起至同年4月13日19時55分許之前（並包含
    94年2月6日16時許），由甲○○偕同綽號「糖糖」之年約20
    多歲之成年女子，透過電話聯絡之方式，販賣海洛因2次予
    丙○○（起訴書誤載為陳嘉源），交易金額為5000元、2000
    元，交易地點在彰化縣福興鄉○○村○○街391號之3丙○○
    住處；或甲○○自行前往陳嘉元上開住處，販賣海洛因2次
    予丙○○，交易金額均為2000元；或由丁○○前往彰化縣溪
    湖鎮之溪湖國中附近，販賣海洛因2次予丙○○，交易金額
    為5000元、2000元，合計販賣所得為1萬8000元。
(十六)、於94年2月6日21時許、同年2月26日14時40分許，以上開方
    式，連續販賣海洛因予年籍不詳綽號「阿三」（或「阿山」
    ）之成年男子2次，交易金額均為1000元，合計販賣所得為
    2000元，交易地點在上開丁○○之住處附近或墳場。
(十七)、於94年2月23日上午8時許，以上開方式，販賣海洛因予年籍
    不詳綽號「阿國」之成年男子1次，交易金額1000元，交易
    地點在溪湖國中附近。
(十八)、於94年2月26日上午11時58分許，以上開方式，販賣海洛因
    予年籍不詳綽號「阿成」之成年男子1次，交易金額1000元
    ，交易地點在上開國興遊藝場。
(十九)、於94年3月4日16時26分許，以上開方式，販賣海洛因予年籍
    不詳綽號「排骨」之成年男子1次，交易金額1500元，交易
    地點在上開丁○○之住處附近之全國超市旁。
二、嗣丁○○於94年4月13日19時55分許，騎乘車號SQK─369號
    機車，至該員鹿路之全國加油站前，欲販賣海洛因予陳智敬
    ，於將海洛因1包（毛重約0.8公克，約定交易價格3000元）
    交付前，為埋伏之彰化縣警察局刑警隊3組偵查員當場查獲
    ，而未及交易完成，並於丁○○之身上扣得該海洛因1包。
    另於陳智敬之身上扣得欲購買該包海洛因價款3000元，旋持
    本院核發之搜索票至丁○○之上開福農路29巷14號住處搜索
    ，並扣得丁○○、甲○○共同所有供販賣之海洛因1包（起
    訴書誤載為2包【共計毛重1公克】，實際上與員鹿路之全國
    加油站前自丁○○身上扣得之海洛因1包驗後合計淨重0.58
    公克）、供販賣海洛因聯絡之門號0000000000、0000000000
    號行動電話2支、分裝販賣海洛因之鏟管1支、分裝袋1包及
    放置販賣海洛因皮包1個。嗣丁○○於偵查中，並供出毒品
    來源及甲○○之犯行，因而於94年4月18日23時10分許，在
    位於彰化縣埔心鄉○○路○段418號大翔加油站內，拘提甲○○。
三、案經彰化縣警察局移送臺灣彰化地方法院檢察署檢察官偵查
    起訴。
    理  由
一、訊據被告甲○○對於上揭時、地，與共犯丁○○二人共同向
    劉東鑫購買海洛因，及共犯丁○○於上揭時、地販賣於上開
    陳智敬等人之事實均坦認不諱，惟辯稱：其未與丁○○共同
    販賣海洛因，是伊去向劉東鑫拿海洛因，再將毒品海洛因交
    給丁○○，販賣款項，丁○○交給伊，伊再交給劉東鑫，只
    是經手，並無販賣海洛因情事，亦未賺取任何費用云云。惟
    查：
二、證據能力之說明
(一)、按被告以外之人於審判外向法官所為之陳述，得為證據。又
    被告以外之人於偵查中向檢察官所為之陳述，除顯有不可信
    之情況者外，得為證據，刑事訴訟法第159條之1第1項、第2
    項定有明文。
(二)、次按被告以外之人於審判中有所在不明而無法傳喚或傳喚不
    到、到庭後無正當理由拒絕陳述之情形時，其於檢察事務官
    、司法警察官或司法警察調查中所為之陳述，經證明具有可
    信之特別情況，且為證明犯罪事實之存否所必要者，得為證
    據，此觀刑事訴訟法第159條之3第3款之規定自明。
(三)、關於證人陳智敬於94年10月7日在本院94年度訴字第982號刑
    事案件審理中之證詞、證人韋易宏及林松碧於94年10月28日
    在本院94年度訴字第982號刑事案件審理中之證詞，依據刑
    事訴訟法第159條之1第1項之規定，應有證據能力。
(四)、證人戊○○於警詢及偵查中證詞之證據能力：
    證人戊○○業據台灣彰化地方法院檢察署於95年5月25日以
    95年彰檢榮執丙緝字732號發布通緝，迄今尚未緝獲一節，
    有卷附之台灣高等法院被告前案紀錄表在卷可憑，復經本院
    拘提未獲，有拘提報告書一份可稽，其確有所在不明而無法
    傳喚或傳喚不到之情形，其就上開事實，已於94年3月3日、
    4月28日警詢中，就動機、時間、地點、聯絡方式、交付款
    項等情陳述甚詳，於94年3月3日、4月28日偵查中再就警詢
    中所述，以結證之方式，仍續為相同之陳述，且第1次警詢
    筆錄之製作，係毒品交易後隨即為警查獲所製作，至第2次
    警詢筆錄距離94年3月下旬某日最後1次毒品交易之日期約1
    月，戊○○本身染有施用海洛因惡習，對於毒品來源當印象
    深刻，所述前後一致並無矛盾之處，又與丁○○之證詞相符
    ，是戊○○先前警詢所述具有較可信之特別情況，且為證明
    犯罪事實存否所必要，依刑事訴訟法第159條之3第3款之規
    定，自得為證據；另其於偵查中之證詞，戊○○並未曾提及
    檢察官在偵訊時有任何不法取供之情形，並無顯不可信之情
    況，亦得作為本案之證據。
(五)、至於證人周俊良、陳慶忠於偵查中之證詞，二人並未曾提及
    檢察官在偵訊時有任何不法取供之情形，並無顯不可信之情
    況，依照刑事訴訟法第159條之1第2項之規定，亦得作為本
    案之證據。又2人於警詢中之證詞，與渠等2人在偵查中之證
    詞相符，具有較可信之特別情況，亦得作為本案之證據。
(六)、至於司法警察對於共犯丁○○所使用之0000000000、000000
    0000、0000000000行動電話通話之監聽，係由台灣彰化地方
    法院檢察署檢察官核發94年彰檢輝速聲監字第000042號（監
    察日期自94年1月25日上午10時起至94年2月23日上午10時止
    ）、94年彰檢輝速聲監續字第000088號（監察日期自95年2
    月25日上午10時起至94年3月25日上午10時止）及94年彰檢
    輝速聲監續字第000131號（監察日期自95年2月25日上午10
    時起至94年3月25日上午10時止）通訊監察書，會同彰化縣
    警察局（下稱彰化縣警局）執行通訊監察，有提出該項監察
    光碟計7片於本院，此有彰化縣警察局覆函2份可稽（見本院
    卷(一)），又本院於94年10月19日先行勘驗一小部分監察光碟
    錄音內容後，經辯護人當庭建議由本院將該全部監察光碟錄
    音內容翻譯後，再將書面對話內容寄交辯護人、被告及公訴
    檢察官表示意見，並保留一定時間讓辯護人與被告確認有爭
    執之處，以節省勘驗時間，經檢察官同意後本院以95年1月
    19 日彰院鳴刑辰94訴1024字第0950005864號函交監察光碟
    錄音譯文予辯護人、被告及公訴檢察官，請渠等於同年2月8
    日之前向本院表示意見，結果迄95年6月19日言詞辯論終結
    之前，均未據渠等向本院表示意見，何況本院於審理中曾提
    示予被告並告以要旨，被告對該紀錄譯文並未表示有何不實
    之處（見本院95年6月19日審判筆錄第10、11頁），足認該
    監察光碟及錄音譯文均有證據能力。
三、實體上有關認定被告犯罪事實所憑之證據及理由：
(一)、被告甲○○於警詢、偵訊、聲請羈押訊問及本院審理時均供
    承：丁○○因失業中，又因失業遭他父母責罵，且他妻子每
    天向他要錢，他又每天打電動玩具，生活困難，所以他於94
    年1月25日前1星期某日，分別透過1名姓名年籍不詳女子及
    「排骨」等人，請其提供海洛因予他販賣，其即向他表示此
    為重罪，要考慮清楚，他即向其保證，他若販賣海洛因遭查
    獲，會自己承擔，不會將其供出，但他遭查獲後，竟全推卸
    責任至其身上，嗣其先於1月下旬某日，交付他上開門號000
    0000000、0000000000號行動電話及車號SQK─369號輕型機
    車供他使用，且其於94年1月25日、2月中旬某日、3月初某
    日、3月中旬某日、3月17日，至劉東鑫位於彰化縣社頭鄉及
    南投縣民間鄉住處，各向劉東鑫購買1錢價格2萬4000元海洛
    因，再於溪湖糖廠附近交付予楊滿盈販賣他人。又其曾至溪
    湖鎮某處之「富民西藥房」，以1包2500元之價格購買葡萄
    糖後，依海洛因1：葡萄糖1之比例混合，且至溪湖鎮某處之
    「家家興超市」，以1包20元之價格購買分裝袋後，教丁○○如何分裝，再與他共同分裝海洛因，其曾將丁○○販賣海
    洛因所交付約4萬5000元，分次交還劉東鑫，其未收取任何
    現金，只是丁○○會提供免費甲基安非他命、海洛因供其施
    用而已。又其曾告知丁○○1錢海洛因販賣1萬8000元及請丁○○送毒品至某地交付某人，並向該人收取販賣現金3000元
    等語不諱。
(二)、另上揭犯罪事實，亦據證人即共犯丁○○於臺灣彰化地方法
    院檢察署另案3次偵訊時坦承不諱及本院審理中證述在卷，
    且核與證人即向被告甲○○、共犯丁○○購買海洛因者陳智
    敬、陳慶忠、韋易宏、戊○○、林松碧、乙○○等人於警詢
    、偵訊時證述購買海洛因之情節相符，其等證詞證述略以如
    下：
１、證人即共犯丁○○於本院95年3月9日審理時證述：（與被告
    關係？）朋友。（認識多久？）認識10多年。（你們之間有
    無恩怨？）沒有。（感情如何？）還可以，還不錯，算是比
    較熟的朋友。‧‧‧（他【指被告】為何要送你【海洛因】
    ？）因為當時我們2人都有施用，我沒有的時候，他有時會
    給我。（為何不向你收錢？）因為從小認識，且彼此那麼熟
    ，是彼此互相幫忙的。（你有無販賣海洛因？）有。‧‧‧
    （所賣的海洛因如何來的？）甲○○給我的，每次都是甲○○給我的。（他如何給你？）他說把東西先放在我這邊。（
    如何賣？）電話聯絡，聯絡之後我再拿東西過去，我騎乘機
    車過去。（用哪支電話聯絡？）‧‧‧電話是甲○○借給我
    用的，機車也是甲○○借給我使用的。（甲○○有無打電話
    給你，叫你幫他賣？）他有介紹朋友給我，並說他們需要毒
    品，看我那裡有沒有，叫我拿過去。（賣毒品所得的錢，如
    何處理？）交給甲○○。（全部都交給他？）是的，我自己
    沒有留著。（你有何好處？）得到一些毒品供自己吸食。（
    甲○○有無給你錢？）沒有。當時他說若我需要用錢，才跟
    他開口。我有跟他要過錢，大約有4、5次，每次大約都是10
    00或者500元，都是零用錢而已。‧‧‧（何時幫甲○○拿
    海洛因去給要買的人？）我記得是過年前，差不多是94年1
    月開始。後來我覺得這不是好事，我沒有幫他送，後來在糖
    廠又碰到他，他說要我打電話給他，之後在閒聊的時候，就
    是這樣了。（他提供給你什麼好處？）我本身是吸食（甲基
    ）安非他命比較多。（0000000000、0000000000電話有無印
    象？）有。這是甲○○借給我的。當時我的電話已經不能打
    ，已經停機了。‧‧‧（0000000000電話是你的？）是的。
    （有人打電話到甲○○給你使用的手機時，你如何處理？）
    甲○○打電話來問我說，看我這裡有沒有，叫我送過去。若
    是自己打電話到這隻手機的，我也會送過去，有時候沒有收
    錢，這時甲○○會交待，若沒有交代，會收錢。送貨之後，
    我會把錢交給甲○○。‧‧‧（摻入葡萄糖、分裝是你們二
    人一起動手？）是的。（在何處分裝？）在外面。我們都是
    在外面找個偏僻的地方分裝。‧‧‧（何謂不知道甲○○有
    沒有在賣？）‧‧‧我之前該說的，我在法庭上都已經說了
    ，是的，這是買賣。‧‧‧（有時會約到你的住處附近取貨
    ？）是的。（是否有時候甲○○會以電話聯絡你交貨地點、
    數量及是否收錢等事情？）是的。若收錢之後再交給他。（
    對於你的94年度訴字第982號刑事判決書事實欄編號(一)到(二十)
    有何意見？【提示並告以要旨】編號(一)陳智敬他是透過朋友
    介紹才直接來找我的。海洛因是甲○○提供，然後我再把拿
    錢給他。戊○○的部分我不清楚，甲○○他就介紹過1、2次
    。其餘都是自己打電話進來的。‧‧‧（尚有何人曾經向你
    購買購買毒品？【提示起訴書並告以要旨】編號(三)也有；編
    號(四)也有；編號(五)乙○○他住在我們鎮上，但他大部分都是
    跟我們要。乙○○主要是他朋友買的，不是他自己買的，是
    乙○○朋友託他打電話給我的，並不是乙○○本身要買的，
    ‧‧‧編號(六)也有；‧‧‧編號(八)也有；編號(九)也有；編號
    (十)也有；編號(十一)、(十二)也有；編號(十三)也有；編號(十四)、(十五)、(十六)、
    (十七)也有；‧‧‧編號(十九)「阿山」與編號(十六)「阿三」應該是同
    一人，所以他們的次數應該相加，‧‧‧編號(二十)也有。（所
    得的錢是否都交給甲○○？）是的等語（見本院95年3月9日
    審判筆錄第3至18頁）；另於94年4月14日偵查中證述：（對
    陳智敬所言有何意見？【即陳智敬供稱曾向其購買4、50次
    海洛因一事】）有，‧‧‧，他1月開始打電話給我的。‧
    ‧‧（有無賣給戊○○？）是不是「大胖」，我們都沒有叫
    什麼，‧‧‧有時候直接約地點。（提示照片中人，戊○○
    的照片，你賣給他幾次？）有，快過年時1月，到過年後2月
    底有賣給他，3月8日那時警察開始注意我的，3月8日後就沒
    有做了。（你1次都賣給戊○○多少錢？）500。（戊○○說
    在3月4日從遊藝場出來後到你家前面交易500元，你有無印
    象？）有。‧‧‧（你都在哪裡賣給戊○○？）溪湖糖廠。
    （陳慶忠是否有印象？前天12日下午那次在全國加油站那邊
    交易？）我4月12日只賣過他1次而已，1個姓陳的開車載我
    去的，他開1輛貨車來，2個人是從台中過來的。（陳慶忠說
    4 月9日第1次也是你賣給他的？）我只賣過他們1次，就是
    提示警詢卷照片中那包海洛因。（今天所賣的海洛因是否都
    有同1種包裝上有紅線的？）對。（你賣的海洛因如何來的
    ？）甲○○給我的。‧‧‧，我賣的錢都交給甲○○。（為
    何幫甲○○賣海洛因？）我找不到工作，老婆每天要錢。（
    賣1包，甲○○給你多少錢？）我們沒有說，他給我一點零
    用錢及（甲基）安非他命讓我施用，他都說這批出完要給我
    多少，或者賣的錢交給他，他留2、3000元給我，也有給我
    海洛因施用，沒有收錢。（電話及機車都是甲○○留給你用
    的？）是。‧‧‧（何時開始賣海洛因？）1月開始的，快
    過年時甲○○看我沒有工作，叫我做做看，給我一點零用錢
    用，我在賣他們時，他們沒有錢，我都問他們為何不戒掉，
    他們都說很難。（賣給1、20人，有誰？）陳智敬、戊○○
    「大胖的」、黃的，我都沒有問他們的姓名，我們都講綽號
    而已，「吸管」、「阿祥」、「小鳳」、「阿山」、「家元
    」住在鹿港，‧‧‧「智仔」就是陳智敬，「阿南」也有賣
    給他，「嘉彬」也有賣給他，「矮仔中」是甲○○的朋友。
    （何人叫你賣海洛因的？）甲○○，他裝好拿給我，人家要
    我再送過去，人家用甲○○給我的手機0000-000000、0000
    -000000，0922（585967）那支是我本身的。（你都如何送
    海洛因過去？）騎機車。（你何時賣到何時？）我從94年1
    月賣到4月13日被抓到，3月10日到3月底我沒有賣，本來不
    想要賣，我知道是害人的，當時知道警察在注意，所以就想
    不要賣了，因為找不到工作加上家人罵我，所以才又開始賣
    。（你賣海洛因，甲○○給你什麼好處？）給我海洛因及（
    甲基）安非他命讓我施用，我交錢給他時，他給我一些零用
    錢用。（甲○○1次給你多少海洛因？）有時候4、50包，有
    時候100多包，1包都1000元，昨日的3000就是3包倒在一起
    ，2000就是2包倒在一起。（有無記帳？）是甲○○記的，
    我交給他多少錢，就是賣多少錢。（甲○○有無自己交貨給
    別人？）有時候客人也會打電話給他。（為何他自己不賣？
    ）他說我身上老是沒有錢，也是怕自己被抓叫我幫他賣。‧
    ‧‧（甲○○都幾天拿1次要賣的東西給你？）1、2天，有
    時候他分裝好會放我這邊，昨日剛好拿走後警察才來搜索。
    ‧‧‧（你沒有工作，用1錢的海洛因如何來的？）先欠的
    ，跟甲○○欠的。（向甲○○借那2支電話用什麼？）是甲○○交給我的，是甲○○先拿1支給我的，他叫我拿那支給
    他，他才又拿另1支給我。（你賣海洛因的錢交給誰？）甲○○。（甲○○再把錢交給誰？）我不知道，甲○○沒有跟
    我說。（提示3月4日3時36、41、42分譯文，有無賣給「阿
    良」？）提示「阿良」周俊良5月2日的偵訊筆錄，有何意見
    ？）有，員林客運總站那邊，我拿2次給他，1次1000元，1
    次1500元。（提示2月21日上午10點多的通訊譯文，你是否
    有在家裡跟林松碧交易海洛因？）我曾在我家用香菸盒裝，
    從樓上往下丟給他1張，1000元。（甲○○稱是他調貨給你
    的，他沒有賣海洛因，有何意見？）是他看我沒工作，叫我
    幫他賣海洛因，他再拿一些給我施用，他拿一點錢給我，我
    賣500、1 000元就交給他。（甲○○拿的海洛因是從哪裡拿
    的？）劉東鑫。（何時開始向甲○○拿海洛因？）過年前跟
    我說的，他說拿的東西是向劉東鑫欠的，賣的錢不能用，海
    洛因可以給我用。（總共賣海洛因給幾個人？）20幾人，「
    小鳳」、「阿國」、「阿山」、「小雅」、黃福田、「阿智
    」就是陳智敬、「嘉彬」。（何時開始賣海洛因賣到何時？
    ）過年前1、20天，賣到4月中，中間3月間有休息1、20天，
    本來不想要做了，是4月初又遇到甲○○，他才又叫我做，
    我沒有向甲○○拜託，是甲○○東西放我這，要分裝時再叫
    我拿去給他分裝。（你有無分裝過海洛因？）都是甲○○叫
    我拿過去給他，我看他分裝的，他用鏟管去分裝的，他叫我
    包給他看，我包的太大包，就叫我拿給他包。（詳述與甲○○共同販賣海洛因的情形？）海洛因是他放在我這叫我幫他
    賣的，因為過年前20日我沒工作，又在吃藥，他說叫我幫他
    出海洛因，我有在吃藥，他拿藥給我，我如果沒錢用跟他講
    他會拿錢給我用，第1次是拿1000元給當零用錢，他寄放我
    這都2、3錢的海洛因，總共寄放4、5次，海洛因都是他分裝
    的，我曾看過他包裝，他東西放我這，他若要就叫我拿給他
    ，他曾叫我包裝，可是我包太大包，他有借我2支電話及1台
    機車，我賣的錢都交給甲○○。（1月到4月間賣海洛因的錢
    總共交多少錢給甲○○？）7、8萬。（你向甲○○拿多少錢
    ？）2萬元。‧‧‧（買賣毒品分工的情形？）甲○○跟劉
    東鑫拿東西回來，摻糖、分裝好了，再拿給我，如果有人要
    ，再叫我幫他送給別人，電話都是甲○○在用的，他說如果
    有人需要會打那支電話，他說他都留那支電話，賣的錢我都
    交給甲○○，我沒有錢他會拿給我，我跟他拿約2萬多元。
    （甲○○有拿給你機車、2支電話？）有，機車是送海洛因
    要用的，電話是聯絡買賣海洛因用的。（分裝袋作何用？）
    是甲○○拿給我的，他要分裝再叫我拿過去，他什麼東西都
    放我這邊，要分裝再叫我拿過去，分裝袋是他賣海洛因要裝
    的，他在員林鎮的超市買的等語（分見94年度偵字第3021號
    偵查卷第19~22頁、第58~62頁、第95~98頁）。
２、證人陳智敬於本院94年度訴字第982號刑事案件審理中業已
    結證：於上開時間，向被告、丁○○購買海洛因計50次，其
    中2千元有30次、4千元有4次、3千元有16次，合計金額共為
    12萬4千元，交易地點在彰化縣溪湖鎮○○路全國加油站前
    或溪湖交流站附近等情（見本院該卷94年10月7日審判筆錄
    第3～9頁）。另先於94年4月13日警詢中證述：（你今日駕
    駛VY-6495自小客車自何處到溪湖鎮○○路全國加油站前做
    何事？）我於今94年4月13日17時許自台中市南區○○○○
    路經烏日由王田交流道上中山高速公路，於溪湖交流道下至
    溪湖鎮○○路全國加油站前，以我持用之0000-000000撥打
    0000-000000行動電話，向一位我稱呼為「阿兄」男子購買
    2500元之海洛因，尚未完成交易時我見警方前來查緝即駕車
    逃逸，但仍為警方攔截查獲。（本局於94年4月13日19時許
    在溪湖鎮○○路全國加油站前查獲駕駛SQK-369號輕機車之
    丁○○是否係你稱呼為「阿兄」男子及購買毒品之人？）是
    的，也是我聯繫購買毒品之人等語（見警卷第36、37頁）。
    另於94年4月14日警詢中證述：（你於94年4月13日23時5分
    所制作之第1次及94年4月14日9時59分第2次等調查筆錄是否
    實在？）第1次是實在，第2次是不實在的。（為何第2次要
    作不實之陳述？）因丁○○家中有老婆、小孩，所以不忍心
    將其販毒之事實說出，讓楊某受如此之重刑，第2次筆錄才
    作不實之陳述，現因良心不安才再次要求警方制作第3次筆
    錄，將事實陳述出來。（你所施用之一級毒品海洛因來源為
    何？）我所施用之海洛因一級毒品係向丁○○購買來的。（
    你皆以何方法向丁○○購買海洛因毒品？前後共購買幾次？
    何時開始向丁○○購買毒品？）我使用0000-000000撥丁○○所持用之0000-000000向他購買毒品，前後次數大約50次
    許，因我約每兩天要施用1次毒品，我是從94年1月中旬開始
    向其購買毒品。（警方提示對丁○○通訊監察譯文，發現你
    於94年4月13日19時3分你所持有之0000-000000行動電話撥
    入丁○○所持有之0000-000000行動電話撥入，內容為「B（
    陳智敬）：喂，找「阿」。A（丁○○）：喂，怎樣。B：
    我要叫檳榔。A：多少。B：給我拿300塊檳榔。A：好。B：
    在那裡，一樣。A：好。B：檳榔給我拿好一點的。」此通電
    話內容是指何意？）我要叫300塊檳榔是指要購買3000元之
    毒品海洛因，「一樣」此語是指老地方交易（老地方為：全
    國加油站）。（警方提示對丁○○通訊監察譯文發現你於94
    年4月11日21時57分你所持用之0000-000000號行動電話撥入
    丁○○所持用之0000-000000號行動電話，撥入內容為「A
    （丁○○）：喂。B（陳智敬）：喂！給我拿400元檳榔。A
    ：好，今天怎麼那晚？B：剛下班剛到台中有沒有辦法來交
    流道，拜託一下？A：那我沒去？B：有沒有辦法拜託一下。
    A：不然到交流道那裡。B：好啦。」此通電話內容是指何意
    ？）叫400塊檳榔是指要購買4000元之毒品海洛因。（警方
    提示對丁○○通訊監察譯文發現你於94年1月28日17時31分
    持0000-000000號行動電話撥入丁○○所持用之0000-000000
    號行動電話，撥入內容為「A（丁○○）：喂。你是誰。B（
    陳智敬）：我是「健康」他朋友。A：什麼事情？B：我是問
    你方便嗎？A：要多少？B：用2好了。A：你到了再打。在之
    前那裡等。B：好啦。」此通電話內容是指何意？綽號「健
    康」之人真實姓名為何？）「用2好了」此語即是要買毒品
    海洛因2000元，我不知道綽號「健康」之人真實姓名，「健
    康」男子就是介紹我向丁○○購買毒品之人等語（見警卷第
    45～47頁）。另於94年4月14日偵訊中證述：（警詢狀況？
    是否自由陳述？警詢是否實在？）良好。是。第1、3次所講
    實在，第2次不實在，想到他老婆。（第2次為何不實在？在
    拘留室說什麼？）叫我說不要講他（指丁○○）賣而已，他
    說叫我不要害他。（施用海洛因的來源？）向「阿」買的
    ，我電話中都叫他「阿」。（購買的次數、時間、地點、
    金額多少？）1、20次左右。（為何在警局供稱你向他購買
    50次？【提示警詢筆錄】）有。（究竟幾次？）4、50次，
    我都隔2天向他購買1次。（地點？金額？）都在溪湖交流道
    下的加油站正前面那邊，1次都3、4000元。‧‧‧（電話中
    如何說？如何聯絡？）都說要買檳榔，如果3000元的，就說
    300塊檳榔，每次都在全國加油站那邊，我都開車去，他都
    騎機車來，我都用我的手機0000-000000打他的手機0000-00
    0000。（他有沒有在賣檳榔？）沒有。（昨日幾點被查獲？
    ）昨日8點多被警察查獲。（昨日要買多少錢？）300檳榔，
    就是3000元海洛因。（是否成交？）沒有。（為何沒有成交
    ？）警察來了，他在我車窗那邊，手還沒伸進來，我當時錢
    放在車前的櫃子裡。（昨天約在那邊是要買海洛因？）是。
    （昨天幾點打給他？）7點多打給他的‧‧‧（你有向丁○○買海洛因？何時開始買？）有，4、50次。我1月開始打電
    話跟他買，用我電話打給他，一次都買3、400元檳榔。（3
    、400檳榔實際上是什麼？）3、4000元海洛因等語（見94年
    度偵字第3021號偵查卷第18~20頁）。
３、證人戊○○先於94年3月3日警詢中證述：‧‧‧（綽號「大
    鼻」男子真實姓名為何？如何聯絡？）「大鼻」男子真實姓
    名我不知道，我都是以家裡之00-0000000或溪湖鎮員林客運
    前之公用電話撥打其持用之0000-000000行動電話聯絡購買
    毒品。（你今日購毒時與綽號「大鼻」男子約定在何處交易
    ？）我是在彰水路中小企業銀行旁之「國興遊藝場」出發，
    與綽號「大鼻」男子至其住處前交易毒品。（本局提示指認
    犯罪嫌疑人紀錄表編號1至編號4，請你指認何者為販毒予你
    綽號「大鼻」之男子？但不一定存在於指認紀錄表中。）編
    號2即為販賣毒品予我之綽號「大鼻」男子（經警方查出真
    實姓名為甲○○）。（甲○○之販毒結構為何？）綽號「大
    鼻」男子之甲○○販毒結構是甲○○在幕後操控綽號「阿
    」男子運送販賣毒品，販賣毒品聯絡用之電話0000-000000
    行動電話是甲○○抄給我的，於今日拿毒品給我的是綽號「
    阿」男子，我只知道綽號「阿」男子與甲○○是鄰居。
    （你上述筆錄為何供述查扣之毒品係向綽號「大鼻」男子購
    得？為何又再供述今日拿毒品給你的是綽號「阿」男子？
    ）正確的是拿毒品給我的是綽號「阿」男子，但因為綽號
    「大鼻」之甲○○是真正賣毒品之人，「阿」男子是幫其
    運送販賣毒品等語（見警卷第52、53頁）。再於94年4月28
    日警詢中證述：‧‧‧（你共向甲○○、丁○○購買毒品幾
    次？）我購買毒品未直接當面與甲○○進行交易，都是以住
    處之00-000 0000或用公用電話撥打0000-000000、0000-000
    000行動電話聯絡後，由丁○○拿一級毒品海洛因進行交易
    ，‧‧‧交易地點1次在丁○○住處前（即為彰化縣警察局
    刑警隊第三組查獲），另外（1次）係約定在溪湖鎮糖廠附
    近巷弄。（本局提示通訊監察譯文於94年2月22日8時56分你
    由00-0000000撥入丁○○持用之0000-000000行動電話，內
    容為「A（丁○○）：喂。B（戊○○）：5，一樣。A：好，
    快一點我要帶太太去打針。」此通電話是否你所撥打？丁○○所接聽？內容是指何意？）此通電話是我所撥打，丁○○
    所接聽，內容是我要向丁○○購買500元一級毒品海洛因。
    （本局通訊監察0000-000000行動電話94年3月17 日至3月22
    日是否為你所持用？）是，因他們不敢用這支0000-000000
    行動電話，所以這段期間是我在使用，是丁○○拿給我使用
    ，之後丁○○再拿回去使用等語（見警卷第87 、88頁）。
    另於94年3月3日偵查中證述：（何時開始吸食海洛因？）94
    年2月27日，「大鼻」在溪湖鎮遊樂場，將海洛因摻入香菸
    內拿給我吸食，94年3月3日我打電話0000-000000給「大鼻
    」約在他住處前，拿1包給我。500元跟他購買海洛因1包，
    拿給我的人是「阿」，但電話是我跟「大鼻」聯絡的。（
    有何陳述？）我知道甲○○是主謀，由「阿」幫他運送毒
    品交給購買毒品的人。扣案毒品是我買的等語（見94年度偵
    字第3021號偵查卷第67~68頁）。又於94年4月28日偵查中證
    述：（施用的海洛因來源？）「大鼻」甲○○2月時介紹我
    跟「阿」拿的。（你跟「阿」何時開始買的？）我2月
    時在東豪釣蝦場聽人家講「大鼻」有在賣，「大鼻」叫我跟
    「阿」拿，我從2月開始跟他買，買到3月10幾號就沒有跟
    他買了。（總共跟「阿」買幾次？）10次，在糖廠公園那
    邊及他家門口。有時候1000元，有時候500元。（你被警察
    查獲當天，何時打電話給「大鼻」？）我叫他們小心一點，
    當天11點多出去，12點打833那支電話，跟「大鼻」說小心
    一點，「組仔」（指警察）知道你在發，他說頂多辦施用的
    ，我跟「大鼻」說叫「阿」用丟包的，可是他們2人都不
    聽，之後他叫我幫他送遠一點的，可是我不要幫他們送等語
    （見94年度偵字第3021號偵查卷第92~93頁）。
４、證人陳慶忠先於94年4月13日警詢中證述：（你所施用之海
    洛因一級毒品來源為何？）海洛因一級毒品係我與韋易宏共
    同出資，1人出資500元合夥購買，我是向一名綽號「老大」
    不知名男子以1小包海洛因1000元購買取得。（你如何向綽
    號「老大」男子購買海洛因一級毒品？如何聯絡？）我是使
    用我所有之0000-000000撥打0000-000000行動電話給綽號「
    老大」男子，由綽號「老大」男子約定地點交易毒品。（你
    於何時？在何地點向綽號「老大」男子購買海洛因毒品？共
    購買幾次？）第1次於94年4月9日18時左右，在彰化縣溪湖
    鎮○○○路旁購買，第2次94年4月12日18時許，在彰化縣溪
    湖鎮○○路全國加油站向渠購買，共向渠購買2次。（警方
    提示指認嫌疑人紀錄表供你指認，犯罪嫌疑人並不一定存在
    於被指認人之中，編號1至4當中有無你所稱綽號「老大」之
    男子？）編號1之男子就是綽號「老大」賣毒品給我之男子
    （經警方告知編號1之人為丁○○）等語（見警卷第61頁）
    。
５、又證人韋易宏於本院94年度訴字第982號刑事案件審理中業
    已結證：於上開時間，確實有與陳慶忠2人向被告、丁○○
    購買海洛因2次，每次交易金額為1000元等情（見本院該卷
    94年10月28日審判筆錄第3～8頁）。另先於94年4月13日警
    詢中證述：（你施用何毒品？有無販賣毒品？）我有施用海
    洛因毒品，我沒有販賣毒品。（你自何時再施用毒品？最後
    1次於何時？在何地施用？平均多久施用1次？）我自94年4
    月9日起開始施用毒品，最後1次係於94年4月12日18時許，
    與陳慶忠合資以1000元在彰化縣溪湖鎮○○路全國加油站道
    路旁，向不知名男子購得海洛因1小包毛重0.3公克，尚未施
    用即為警查獲。（你所施用之海洛因一級毒品來源為何？）
    我施用之海洛因毒品都是與陳慶忠共同出資購買，共購買2
    次，在彰化縣溪湖鎮向不知名男子所購得。（你如何在彰化
    縣溪湖鎮向不知名男子購買一級毒品海洛因？如何聯絡？）
    都是陳慶忠以持用之0000 -000000撥打不知名男子持用之00
    00-000000行動電話，再約定地點交易毒品。（你在彰化縣
    溪湖鎮○○路全國加油站道路旁，向不知名男子購買一級毒
    品海洛因，你與對方駕駛何車輛？你有無下車與對方交易？
    ）我向該不知名男子共購買2次海洛因，於今年4月12日我駕
    駛T7-5921號貨車，對方駕駛自小客車，車號我不知道。2次
    都是陳慶忠下車與對方交易等語（見警卷第69、70頁）。
６、證人周俊良於94年5月5日警詢中證述：（本局提示通訊監察
    譯文於94年3月4日15時36分，由0000-000000撥入丁○○持
    用之0000-000000行動電話，內容為「A：喂。B（周俊良）
    ：喂，我「阿良」我要2000，我等一下打給你。」此通電話
    是否為你所撥？何人所接聽？內容是指何意？答：此通電話
    是我所撥打，綽號「阿」男子所接聽，內容是我要向「阿
    」購買2000元海洛因。（本局提示通訊監察譯文於94年2
    月4日15時41分，由0000-000000撥入丁○○持用之0000-000
    000行動電話，內容為「A：喂。B：你拿2包1000出來好嗎？
    A：你在那。B：車站。A：到了再說。」此通電話是否為你
    所撥打？丁○○所接聽？內容是指何意？）此通電話是我所
    撥打，綽號「阿」男子所接聽，內容是跟上一通電話一樣
    是跟綽號「阿」男子購毒。（本局提示通訊監察譯文於94
    年3月4日15時42分，由0000-000000撥入丁○○持用之000
    0-000000行動電話，內容為「A：喂。B：你拿2包1500。A：
    你有夠錢嗎。B：有3000塊。A：好。」（譯文部分見本卷第
    74頁）此通電話是否為你所撥打？何人所接聽？內容是指何
    意？）此通電話是我所撥打，綽號「阿」男子所接聽，內
    容是我要向綽號「阿」男子購買海洛因1500元2包，共300
    0元，交易完成後我即在彰化縣溪湖鎮○○○路旁施用。（
    你共向丁○○購買毒品幾次？）我向丁○○購買毒品僅1次
    等語（見94年度偵字第3021號偵查卷第73~74頁）；另於94
    年5月5日偵查中證述：（施用海洛因的來源？）買的。（跟
    誰買的？）去遊藝場跟「阿」買的。（跟「阿」買幾次
    ？多少錢？）1、2次，總共跟他買2次，1次2000元，1次300
    0元。（與「阿」買海洛因的詳情？）第1次3月4日3點半
    左右打電話給他說要拿2000，我在溪湖鎮路邊打給他說我要
    2000的，第2通是我開車到車站再打給他，跟他說在車站，
    阿說他要出來了，到了再說，之後我又打給他改成2包150
    0（元），拿3000（元）的，本來身上還有1000元要留下來
    加油，乾脆拿3000（元），要回去了，隔天再加油，他說好
    ，一下子就來，騎黑色機車來，拿2包，1包1500（元）的給
    我，我拿3張1000元給他，他有跟我說他是幫朋友賣的，我
    拿了之後就走了，開車到溪湖鎮的樹下施用，快4點時，總
    共施打5、6次，因為那天只有那些錢。（你如何知道丁○○
    【阿】有在賣海洛因？）3月4日3點半我去溪湖國興遊藝
    場看到「阿」，我就問他有無海洛因，他說有，他說要回
    去找他朋友拿，叫我等一下打給他，他有留手機號碼給我等
    語（見94年度偵字第3021號偵查卷第75~76頁）。
７、證人林松碧於本院94年度訴字第982號刑事案件審理中業已
    結證：於上開時間，確實有向被告、丁○○）購買海洛因4
    次，其中交易金額500元2次，1000元為2次，交易地點在上
    開國興遊藝場、溪湖糖廠旁之福懋加油站附近等情（見本院
    該卷94年10月28日審判筆錄第8～15頁）。另先於94年5月2
    日警詢中證述：（本局提示通訊監察譯文於94年2月4日10時
    11分，由00-0000000撥入丁○○持用之0000-000000行動電
    話，內容為「B（林松碧）：大仔『松碧』。A：嗯。B：欠
    小包。A：又是小包。B：28-9的，真的。A：奇怪，我都是
    秤04的。B：秤壞了。A：怎可能。B：30跟45差1分，秤修一
    修。A：好啦。」此通電話是否為你所撥打？何人所接聽？
    內容是指何意？）此通電話是我所撥打，我都稱呼他為「大
    仔」所接聽，內容是我要向「大仔」購買海洛因，內容中「
    28-9」是指毒品重量不夠。（本局提示通訊監察譯文於94年
    2月4日10時50分，由00-0000000撥入丁○○持用之0000-000
    000行動電話，內容為「B（林松碧）：大仔『松碧』。A ：
    嗯。B：他有打給你嗎。A：沒。B：如果他打給你，跟他說
    我這2天沒跟你拿，你不給我欠知道嗎。A：好。」此通電話
    是否為你所撥打？丁○○所接聽？內容是指何意？）此通電
    話是我所撥打，綽號「大仔」所接聽，內容是我要「大仔」
    如朋友問起，告訴他我這二天沒有跟你購毒。（本局提示通
    訊監察譯文於94年2月5日9時56分，由00-0000000撥入丁○○持用之0000-000000行動電話，內容為「A：喂。B：『松
    碧』，你在做什。A：我要出去。B：用一泡過來。A：喔。B
    ：要去嘉義。A：時常來這樣。B：就要去跟人家拿錢了，我
    是不要跟你欠啦，給你抽1泡啦，我要去梅山跟人拿錢。A：
    好。B：要在那。A：隨便。B：隨便是那，銀行旁。A：隨便
    。B：多用一點，我下午才回來。」此通電話是否為你所撥
    打？丁○○所接聽？內容是指何意？）此通電話是我所撥打
    ，綽號「大仔」所接聽，內容是我要向綽號「大仔」索討海
    洛因。（本局提示通訊監察譯文於94年2月5日21時56分，由
    00-0000000撥入丁○○持用之0000-000000行動電話，內容
    為「A：喂。B：怎這麼久才接。A：你誰。B：『松碧』。A
    ：我在對獎。B：對什。A：摸彩。B：拿一下。A：多少。B
    ：半ㄟ。A：怎辦下。B：人家要拿錢給我說明天才匯。A ：
    又是明天，每天也都是明天。B：不你放心，安啦。A：在對
    啦，等一下回機準備啦。」此通電話是否為你所撥打？丁○○所接聽？內容是指何意？）此通電話是我所撥打，「大仔
    」所接聽，內容是我要向綽號「大仔」購買海洛因，「半ㄟ
    」是指500元。（本局提示通訊監察譯文於94年2月21 日10
    時2分，由00-0000000撥入丁○○持用之0000-000000行動電
    話，內容為「B：剛電話都打不通。A：在睡。B：我等一下
    過去再給你叭叭，你再丟給我一張。A：喂。」此通電話是
    否為你所撥打？丁○○所接聽？內容是指何意？）此通電話
    是我所撥打，「大仔」所接聽，內容是我要向綽號「大仔」
    索討海洛因，「一張」是指1包海洛因毒品。（本局提示指
    認犯罪嫌疑人紀錄表(1)編號1至4，何人是丁○○，你稱呼為
    「大仔」，但不一定存在於相片中？）編號1即為我稱呼為
    「大仔」，並由我當場指認相片無誤，經警方告知其真實姓
    名為丁○○。（你共向丁○○購買毒品幾次？）我共向丁○○購買毒品4至5次，購買毒品我都是以住處之00 -0000000
    電話撥打0000-000000行動電話聯絡後，由丁○○拿海洛因
    進行交易，交易地點沒有固定，有時在溪湖鎮路旁或台糖加
    油站前等語（見94年度偵字第3021號偵查卷第79~8 0頁）。
    另於94年5月2日偵查中證述：（施用海洛因的來源？）向別
    人買的，我叫他大哥。（是否向丁○○【阿】買的？）對
    ，我都叫他大哥。（如何向購買的人聯絡？）打電話，我用
    我家電話00-0000000，打他行動電話0000-000000 。（何時
    開始向丁○○【阿】購買毒品，買到何時？）今年1、2月
    ，買到2月中。（1月到2月間總共向丁○○買幾次？買多少
    錢？）4、5次。有500元、1000元的價格。（交易地點？）
    在彰水路糖廠旁邊的福懋加油站旁，還有溪湖電動玩具店，
    在溪湖中小企業後面的國興遊藝場。（為何剛供述拿的？）
    有些是欠他的，欠3次。（有無向「大鼻」買海洛因？）「
    大鼻」和「阿」是一樣的，我聽外面講他們倆個是一樣的
    ，一起賣，我都打電話給「阿」等語（見94年度偵字第
    3021號偵查卷第83頁）。
８、證人乙○○於本院審理中證述：（有無認識「apple」男的
    ？）很久以前。（這個人有無施用毒品？）他是吸食海洛因
    。（他有沒有去過你家？）那次他就是來跟我借電話。當時
    他說電話卡片沒有錢可以打了。（何時到你家？）94年2月4
    日。（當時他打給何人？）打給丁○○或是甲○○我忘記了
    。那個電話號碼是他跟我要的。當時是丁○○接的。（當時
    他有無訂毒品？有人拿海洛因過去嗎？）他們是約在外面見
    面，有沒有交易我沒有看到。他們是在我家外面見面，他是
    直接拿給他的，我沒有經手，當時我有親眼看見，價值大約
    300元。（2月6日還有1通是什麼情形？）也是同樣的情況。
    （「apple」有無住你家？）離我家不遠。（2月6日「app
    le」又來你家？）是的，當天我又借手機給他打。（當天丁○○有無送貨過來？）我忘記了等語（本院95年5月25日審
    判筆錄第13至20頁）。
９、證人丙○○於本院證述：‧‧‧（是否認識「矮仔財」？）
    我舅舅。‧‧‧（提示監聽譯文【提示並告以要旨】有無意
    見？）‧‧‧（經提示監聽譯文後，證人閱讀後改稱）有印
    象。‧‧‧剛才那位（指在庭被告）綽號是否叫做「大鼻」
    ，我剛才在庭上認不出來。（為何認得他？）曾經見過面，
    是因為毒品的事情，他也曾經去過我家，是拿毒品去我家。
    （當時你向他買多少毒品？）幾千元，是他送來的。（何時
    ？）我記得是很久了，是在我被關之前。（「大鼻」拿過幾
    次毒品給你？）1、2次有。（價格？）都是幾千元。我記得
    是2千元。是數次以上，有把握的是2次。（是否都是送到你
    家？）是的。（如何聯絡？）我忘記了。‧‧‧（監聽譯文
    的通話內容是與何人？）印象中好像是跟「大鼻」，或是他
    的朋友講電話，就是他們就對了。‧‧‧」（監聽譯文你認
    為是跟「大鼻」講的？）他們的名字我都不知道，我只知道
    叫「大鼻」。‧‧‧（是否看過在庭被告？）看過。（認識
    他嗎？）認識。（如何認識？）透過1個女人才認識，我不
    知道她的本名。（為何介紹你們認識？）我打電話給那位女
    人，然後被告就和那位女人一同前來。（來做什麼？）拿藥
    給我。藥是海洛因。（一同前來哪裡？）一同前來我家。（
    如何認識那位女的？）她曾經和我叔叔在一起，算是他的女
    朋友。（你叔叔姓名？）陳春木。（你自己有無施用海洛因
    ？）現在沒有了，之前有。被關完就沒有了。（被告及那位
    女人到你家拿海洛因給你，是何時的事情？）忘記何時了。
    大約1、2年前，月份忘記了，大約是冬天的時候。（當時你
    家住何處？）彰化縣福興鄉頂粘村391之10號。戶籍是3號，
    但住在10號。（當時如何打電話給那位女的？）我問她是否
    知道我是誰，我說是我叔叔的姪子，後來我就問她那裡是否
    有海洛因，她說有，然後我就說要拿5千元，意思就是要買5
    千元的海洛因，當時她說好，還說要拿到我家。（後來為何
    被告和她一起來？）因為他們2人一起來，2人應該是男女朋
    友。當時我叔叔在監。（一起來時，海洛因由何人拿給你？
    ）是那位女的。（她拿海洛因給你時，被告是否在旁？）有
    。（你把錢交給何人？）那位女的。（拿錢給那位女的，當
    時被告有無在旁？）有。（除了向那位女的買過海洛因之外
    ，是否還有向其他人買過海洛因？）被告。（就是在庭的被
    告？）是的。（何時向他購買的？）不知道。我忘記了。差
    不多也是那個時候。（如何向他購買？）我打電話給他。（
    打電話時如何說明？）我說要2千元的海洛因。（當時他如
    何說？）他說他馬上到我家。（後來被告有無到你家？）有
    。（有無拿海洛因給你？）有。（你有無拿2千元給被告？
    ）有。（向他購買過幾次？）忘記了。（忘記了的意思是指
    不止1次？）是的，次數我忘記了。（被告除了在你家拿海
    洛因給你之外，是否還有在其他地方拿海洛因給你？）沒有
    。都在我家。（你如何稱呼被告？）「兄仔」（台語）。（
    如何知道被告的電話？）他去我家的時候我向他留的。是被
    告與女生前來那次，我向那位女生問被告的電話，準備以後
    買海洛因之用。（當時那位女的與被告到你家的時候，你就
    知道被告當時有在販賣海洛因？）那位女的告訴我的，她說
    海洛因是被告的。（海洛因既然是被告的，為什麼是女的拿
    給你？）當時我還不認識被告。（你說日子忘記了，但時間
    大約是幾點？）是晚上，是晚上9點之後了。（每次購買的
    價格為多少？）大多是2千元。（多久購買1次？）1、2天。
    （是否都是向被告購買？）是的。‧‧‧（你向那位女的購
    買過幾次海洛因？）1次。（你在那次問被告的電話，之後
    就像被告購買海洛因？）那位女的後來還有和被告去我家1
    次。她去的2次，都是她把海洛因拿給我的。後來被告自己
    還有拿海洛因去我家至少2次。我向被告買的都是2千元。（
    你向那位女生拿海洛因的時候，你把錢交給那位女生，那位
    女生有無把錢交給何人？）我不清楚。（你向那位女生購買
    毒品除了5千元以外，另一次是多少錢？）2千以上。‧‧‧
    （是否認識照片中之人？【提示丁○○照片】認識。我都是
    叫他「兄仔」，我都是打那支電話，他們的電話都是共用的
    。‧‧‧（丁○○賣給你幾次毒品？）2次或以上，記得的
    其中有1次是5千元，1次是2千元。（打的電話是為何？）是
    跟被告同1支電話。約的地點‧‧‧記得的是1次在溪湖國中
    ，1次在福興國中等語（見本院95年3月30日審判筆錄第6～
    12頁、95年5月25日審判筆錄第3～12頁）。
(三)、此外，並有共犯丁○○使用聯絡販賣海洛因事宜之門號0000
    000000、00000000007號電話之雙向通聯紀錄、門號0000000
    000、0000000000號電話自94年1月28日起至同年4月13日止
    之販賣海洛因通訊監察光碟、譯文，被告甲○○與劉東鑫於
    94年3月19日19時25分許之門號0000000000號通訊監察光碟
    、譯文附卷可稽。
(四)、按販賣毒品海洛因，刑責極重，故販賣毒品行為，均以隱匿
    方式為之，既無公定價格，復容易因分裝而增減份量，而每
    次買賣之價量，亦常隨雙方關係深淺、資力、需求量及對行
    情之認知、來源是否充裕等因素，而異其標準，非可一概而
    論，是以販賣之所得、次數及利潤，除被告坦承犯行且價量
    俱臻明確外，究難察得詳實內情，然販賣之人從價差或量差
    中牟利之方式雖異，然其意圖營利而販賣則無二致，蓋毒品
    海洛因或甲基安非他命均屬量微價高之物，販賣者皆有暴利
    可圖，茍非意圖販賣營利，焉有甘冒被處重刑而販賣毒品之
    理，遑論販賣之對象與被告間並非至親好友，被告甲○○及
    共犯丁○○確有販賣毒品營利之犯意，亦堪認定。
(五)、而前開扣案被告甲○○及共犯丁○○共同所有之白色粉末2
    包，經送鑑驗，證係海洛因無誤，有法務部調查局調科壹字
    第140011620號鑑定通知書1紙在卷可佐（見本院卷）。
(六)、此外，尚有被告甲○○及共犯丁○○共同所有供販賣之上開
    海洛因2包（驗後淨0.58公克）、供販賣海洛因聯絡之門號
    0000000000、0000000000號行動電話2支、分裝販賣海洛因
    之鏟管1支、分裝袋1包及放置販賣海洛因皮包1個（扣於本
    院94年度訴字第982號刑事案件）扣案為憑。
(七)、綜上，被告甲○○辯稱其未與共犯丁○○共同販賣海洛因云
    云，顯係卸責之詞，不足採信，其犯行均堪認定。
四、論罪科刑之理由：
(一)、被告行為後，刑法及刑法施行法業於94年2月2日經總統以華
    總一義字第09400014901號令修正公布，並於95年7月1日施
    行（下稱新刑法，修正前刑法下稱舊刑法），參酌最高法院
    95年5月23日刑事庭第8次會議有關新舊法適用原則之決議，
    新刑法第2條第1項之規定，係規範行為後法律變更所生新舊
    法律比較適用之準據法，於新刑法施行後，應適用新刑法第
    2條第1項之規定，為「從舊從輕」之比較。又基於罪刑法定
    原則及法律不溯及既往原則，行為之處罰，以行為時之法律
    有明文規定者為限，必行為時與行為後之法律均有處罰之規
    定，始有新刑法第2條第1項之適用。另於比較時應就罪刑有
    關之共犯、未遂犯、想像競合犯、牽連犯、連續犯、結合犯
    ，以及累犯加重、自首減輕暨其他法定加減原因（如身分加
    減）與加減比例等一切情形，本於統一性及整體性原則，綜
    其全部罪刑之結果而為比較。且從刑附屬於主刑，除法律有
    特別規定者外，依主刑所適用之法律。本案涉及法律變更之
    部分，經依如附表所示比較新舊刑法之規定，以舊刑法有利
    於被告，依新刑法第2條第1項前段規定，自應適用最有利於
    被告之舊刑法，先此敘明。
(二)、查海洛因依其成癮性、濫用性及社會之危害性程度，已為毒
    品危害防制條例第2條第1項第1款列為第一級毒品。核被告
    甲○○所為，係犯毒品危害防制條例第4條第1項之販賣第一
    級毒品罪（指事實欄第一點編號(一)於94年4月13日19時55分
    為警查獲，而未完成交付之該次販賣海洛因犯行部分以外，
    其餘迄編號(十九)部分）及同條例第4條第6項、第1項之販賣第
    一級毒品未遂罪（指事實欄第一點編號(一)於94年4月13日19
    時55分為警查獲，而未完成交付之該次販賣海洛因犯行部分
    ）。被告為供販賣第一級毒品而持有該毒品，此之持有係為
    供販賣之當然結果，不另就持有予以論罪（參閱最高法院74
    年度台上字第3404號判例要旨）。其與丁○○之間就上開事
    實欄第一點編號(一)至(十九)（惟應扣除編號(十五)被告與綽號「糖糖
    」之成年女子間2次共同販賣第一級毒品海洛因之犯行）之
    販賣第一級毒品犯行，及與綽號「糖糖」之成年女子就上開
    事實欄第一點編號(十五)2次販賣第一級毒品之犯行，分別有犯
    意之聯絡及行為之分擔，均為共同正犯。又被告多次販賣第
    一級毒品海洛因之犯行，時間緊接，犯罪構成要件相同，顯
    係基於概括之犯意反覆為之，應依連續犯之規定各以一罪論
    ，但販賣第一級毒品罪之法定本刑除了罰金刑外，為死刑、
    無期徒刑，依法不得加重之。至公訴人雖未敘及事實欄第一
    點編號(十五)被告於94年2月6日16時許，販賣海洛因予丙○○1
    次，交易金額5000元以外之犯行，惟與起訴書販賣第一級毒
    品犯行部分，有連續犯之裁判上一罪關係，為起訴效力所及
    ，本院對此自應併予審理。被告前因違反肅清煙毒條例、麻
    醉藥品管理條例及藥事法案件，經本院於86年6月23日以85
    年度訴字第1082號判處有期徒刑2年、2年2月、6月、4月，
    應執行有期徒刑4年8月確定，甫於92年10月25日縮短刑期執
    行完畢，有台灣高等法院被告前案紀錄表及台灣彰化地方法
    院檢察署刑案資料查註紀錄表可資佐證，被告於受有期徒刑
    之執行完畢後，5年內再犯有期徒刑以上之罪，為累犯，應
    依舊刑法第47條規定，就法定本刑罰金部分依法遞加重其刑
    ，法定本刑為死刑或無期徒刑部分，則依法不得加重。爰審
    酌被告對於本案應負之責任、犯罪之動機、目的均係為得一
    己之厚利、販賣毒品海洛因之期間、販賣之次數非少、販賣
    毒品海洛因之所得財物、販賣毒品海洛因流通毒品之管道對
    社會治安、經濟所生危害甚巨、及其犯罪後之態度等一切情
    狀，量處如主文所示之刑，且依刑法第37條第1項之規定，
    併予宣告褫奪公權終身，以示懲儆【按販賣第一級毒品之罪
    法定刑既經立法機關衡量立法當時之刑事政策及社會需要通
    過立法，並規定「販賣第一級毒品者，處死刑或無期徒刑‧
    ‧‧。」，而刑法第59條之酌量減輕其刑，必須犯罪有特殊
    之原因，在客觀上足以引起一般之同情，認為即予宣告法定
    最低度刑期仍嫌過重者始有其適用。本件被告原有施用毒品
    前科，素行不良，而販賣之海洛因足以戕害國人身體健康，
    且有危害社會安全之虞，惡性非輕，且本件被告確有連續販
    賣海洛因予他人之事實，在客觀上實無何可憫恕之處（參閱
    最高法院92年度台上字第3020刑事判決意旨），何況依照現
    行刑法規定之假釋制度，被告只要執行逾20年，就可獲得假
    釋之恩典，並未實際執行無期徒刑】。另本院審酌被告上開
    犯罪情節，認以對被告量處如主文所示之刑已足懲其行，尚
    無另對被告處以併科罰金刑之必要，附為敘明。
(三)、扣案之毒品海洛因2包（送驗淨重共0.58公克），為被告與
    共犯丁○○所共有，供渠等販賣所用，另依同條例第18條第
    1項前段規定，宣告沒收銷燬之；次按毒品危害防制條例第
    19條第1項規定，犯該條例第4條至第9條、第12條、第13條
    或第14條第1項、第2項之罪者，其供犯罪所用或因犯罪所得
    之財物，均沒收之，如全部或一部不能沒收時，追徵其價額
    或以其財產抵償之。本規定所稱「追徵其價額」者，必限於
    所沒收之物為金錢以外之其他財物而無法沒收時，始應追徵
    其價額，使其繳納與原物相當之價額。如所得財物為金錢而
    無法沒收時，應以其財產抵償之，而不發生追徵價額之問題
    （參閱最高法院93年台上字第2743號判決要旨）。本案扣案
    之門號0000000000、0000000000號行動電話2支、分裝販賣
    海洛因之鏟管1支、分裝袋1包及放置販賣海洛因皮包1個，
    均係被告與共犯丁○○所共有，屬供渠等販賣海洛因所用之
    工具，均應依同條例第19條第1項沒收。至於販賣第一級毒
    品所得財物169700元應依同條例第19條第1項之規定宣告沒
    收之，又因尚未扣案，如全部或一部不能沒收時，以其財產
    抵償之。
(四)、扣案之甲基安非他命3包，因與本件並無關係，故由公訴人
    另行處理，於此不為沒收之諭知。至於被告甲○○為警拘提
    時所扣案之門號0000000000、0000000000、0000000000、
    0000000000號SIM卡各1張，無證據證明與本案犯罪有關，而
    為被告所有，無從宣告沒收。
五、公訴檢察官追加起訴意旨另略以：被告於93年10月份起，與
    丁○○共同販賣第二級毒品甲基安非他命與乙○○10次，每
    次販賣的價額1包2500元（半錢1.8公克），販賣期間至94年
    2月份，販賣方式就是乙○○以電話0000000000打給0000000
    000聯絡甲○○及丁○○，再由甲○○或丁○○將安非他命
    交給乙○○，乙○○再將買毒的對價交付甲○○或丁○○，
    交易地點均在彰化縣溪湖鎮，因認被告此部分涉嫌毒品危害
    防制條例第4條第2項罪嫌云云。
(一)、按犯罪事實應依證據認定之，無證據不得認定犯罪事實，刑
    事訴訟法第154條第2項定有明文。次按刑事訴訟法上所謂認
    定犯罪事實之證據，係指足以認定被告確有犯罪行為之積極
    證據而言；如未能發現相當證據或證據不足以證明，自不能
    以推測或擬制之方法，以為裁判基礎。又採用情況證據認定
    犯罪事實，須其情況與待證事實有必然結合之關係，始得為
    之，如欠缺此必然結合之關係，其情況猶有顯現其他事實之
    可能者，據以推定犯罪事實，即非法之所許。而刑事訴訟法
    第161條第1項規定：檢察官就被告犯罪事實，應負舉證責任
    ，並指出證明之方法。因此，檢察官對於起訴之犯罪事實，
    應負提出證據及說服之實質舉證責任。倘其所提出之證據，
    不足為被告有罪之積極證明，或其指出證明之方法，無從說
    服法院以形成被告有罪之心證，基於無罪推定之原則，自應
    為被告無罪判決之諭知。
(二)、又追加起訴意旨認被告涉犯上開販賣第二級毒品犯行，係依
    據證人乙○○於警詢、偵查及本院之證詞及通訊監察譯文等
    資料為其論罪之理由。訊據被告則堅決否認有何此一犯行，
    辯稱：並未販賣甲基安非他命等語。經查：證人乙○○固於
    本院及偵查、警詢中證述上情在卷，此情已據證人丁○○堅
    決否認在卷（見本院95年6月19日審判筆錄）。又證人乙○○先於警詢中陳述：94年2月4日21時34分、2月6日18時19分
    、2月21日18時12分門號0000000000與0000000000號行動電
    話之通訊監察譯文內所指之「幼的、細的」應是指海洛因，
    伊只有施用甲基安非他命所以該三通電話可能為朋友所撥打
    等語。再於偵查中證述：94年2月21日18時12分這1次沒有給
    丁○○錢，是跟丁○○討的等語，其證詞已有所出入。而證
    人丁○○於本院審理中亦證述：（乙○○的甲基安非他命怎
    麼來的？）這我不知道。我如果有（甲基）安非他命我就會
    給他，他如果有（甲基）安非他命，他就會給我，但是數量
    只有一點點，只夠施用1、2口。但並沒有涉及金錢交易等語
    ，洽與證人乙○○於偵查中之上開證詞相符，足見證人乙○○與丁○○間或有轉讓甲基安非他命情事，惟難認有何買賣
    甲基安非他命一節。再者，證人即向被告及丁○○購買海洛
    因之陳智敬等人，於警詢、偵查及本院本案或另案94年度訴
    字第982號刑事案件審理時，均未證述被告及丁○○有販賣
    甲基安非他命之情事，有前揭證人陳智敬等人之證述內容在
    卷可憑。綜上所陳，實尚難逕以證人乙○○上揭前、後內容
    有未一致之單一證述內容，即率以認定被告有何販賣甲基安
    非他命之犯行；被告辯稱：伊並未販賣甲基安非他命一語，
    堪以採信。此外，復查無其他積極確切之證據，足資證明被
    告有何追加起訴事實所載之販賣第二級甲基安非他命10次之
    犯行，不能證明被告犯有此部分之罪，揆諸前揭說明，自應
    諭知被告無罪之判決。
據上論斷，應依刑事訴訟法第299條第1項前段、第301條第1項，
毒品危害防制條例第4條第1項、第18條第1項前段、第19條第1項
，修正後刑法第2條第1項前段、第11條前段、修正前刑法第28條
、第56條、第47條、第33條第5款、第37條第1項，判決如主文。
本案經檢察官林士富到庭執行職務
中    華    民    國    95    年    7     月    13    日
                  刑事第二庭    審判長法  官  石馨文
                                      法  官  黃齡玉
                                      法  官  李水源
以上正本證明與原本無異。
如不服本判決，應於判決送達後十日內，向本院提出上訴狀（須
附繕本）。
中    華    民    國    95    年    7     月    28    日
                                      書記官  廖建興
附錄論罪科刑法條全文：
毒品危害防制條例第4條
製造、運輸、販賣第一級毒品者，處死刑或無期徒刑；處無期徒
刑者，得併科新臺幣1千萬元以下罰金。
製造、運輸、販賣第二級毒品者，處無期徒刑或7年以上有期徒
刑，得併科新臺幣7百萬元以下罰金。
製造、運輸、販賣第三級毒品者，處5年以上有期徒刑，得併科
新臺幣5百萬元以下罰金。
製造、運輸、販賣第四級毒品者，處3年以上10年以下有期徒刑
，得併科新臺幣3百萬元以下罰金。
製造、運輸、販賣專供製造或施用毒品之器具者，處1年以上7年
以下有期徒刑，得併科新臺幣1百萬元以下罰金。
前五項之未遂犯罰之。
毒品危害防制條例第18條
查獲之第一、二級毒品及專供製造或施用第一、二級毒品之器具
，不問屬於犯人與否，均沒收銷燬之；查獲之第三、四級毒品及
製造或施用毒品之器具，無正當理由而擅自持有者，均沒入銷燬
之。但合於醫藥、研究或訓練之用者，得不予銷燬。
前項合於醫藥、研究或訓練用毒品或器具之管理辦法，由法務部
會同行政院衛生署定之。
毒品危害防制條例第19條
犯第4條至第9條、第12條、第13條或第14條第1項、第2項之罪者
，其供犯罪所用或因犯罪所得之財物，均沒收之，如全部或一部
不能沒收時，追徵其價額或以其財產抵償之。
為保全前項價額之追徵或以財產抵償，得於必要範圍內扣押其財
產。
犯第 4 條之罪所使用之水、陸、空交通工具沒收之。
附表：
┌───┬───────┬────────┬──────┐
│比較  │舊刑法於本案適│新刑法於本案適用│依從舊從輕原│
│法條  │用之法律效果  │之法律效果      │則比較結果  │
├───┼───────┼────────┼──────┤
│新、舊│修正前正犯定義│修正後刑法第28條│依修正後刑法│
│刑法第│則為共同「實施│針對正犯意義，重│第2條第1項「│
│28條  │」犯罪。依刑法│新定義為共同「實│從舊從輕」適│
│      │修正立法理由，│行」犯罪。依刑法│用原則，本件│
│      │修正前所指「實│修正立法理由。修│應適用修正前│
│      │施」概念，涵蓋│正後正犯定義，則│刑法第28條規│
│      │「陰謀、預備、│僅限於「實行」而│定。        │
│      │著手、實行（31│已。由此可見，修│            │
│      │年院字2404號解│正後刑法第28條規│            │
│      │釋參照），範圍│定，顯較修正前有│            │
│      │較廣。本案被告│利於行為人。本案│            │
│      │與共犯丁○○均│被告與共犯丁○○│            │
│      │已著手實行販賣│均已著手實行販賣│            │
│      │第一級毒品之構│第一級毒品之構成│            │
│      │成要件，適用舊│要件，適用新刑法│            │
│      │刑法之結果，與│之結果，與舊刑法│            │
│      │新刑法無異。  │無異。          │            │
├───┼───────┼────────┼──────┤
│舊刑法│數次販賣海洛因│連續犯之形成結構│本條從舊刑法│
│第56條│之行為，時間緊│，本質上就是各自│第56條之規定│
│      │接，顯係基於概│都得以獨立之犯罪│，較有利於被│
│      │括之犯意，觸犯│，亦即是數罪之性│告。        │
│      │構成要件相同之│質，因具備連續關│            │
│      │罪名，應依連續│係，而以單一評價│            │
│      │犯論以一罪，但│之模式來處理，因│            │
│      │得加重其刑至  │此，在連續犯廢除│            │
│      │二分之一（法定│後，原各自獨立之│            │
│      │本刑除了罰金刑│數個犯行，應回歸│            │
│      │外，為死刑、無│數罪併罰之規定處│            │
│      │期徒刑，依法不│理。            │            │
│      │得加重之）。  │                │            │
├───┼───────┼────────┼──────┤
│舊刑法│關於刑法第47條│修正後刑法第47條│依新刑法第2 │
│第47條│累犯規定，修正│第1項固僅限於故 │條第1項前段 │
│、新刑│前對於行為人不│意犯，始有累犯適│之規定，適用│
│法第47│論是故意犯或過│用，惟於同條第2 │行為時之法律│
│條第1 │失犯，均有累犯│項增列「受強制工│，即從舊刑法│
│、2項 │適用，及加重本│作處分之執行完畢│第47條。    │
│      │刑至2分之1。  │或一部之執行而免│            │
│      │本案事實適用新│除後，5年以內故 │            │
│      │、舊刑法第47條│意再犯有期徒刑以│            │
│      │之規定，均構成│上之罪者」，暨因│            │
│      │累犯，而無何差│同法第49條刪除原│            │
│      │異。          │「依軍法受裁判者│            │
│      │              │，不適用累犯」之│            │
│      │              │規定，從而「依軍│            │
│      │              │法受裁判」，5 年│            │
│      │              │以內故意再犯有期│            │
│      │              │徒刑以上之罪者，│            │
│      │              │，均同有累犯加重│            │
│      │              │其刑之適用，就此│            │
│      │              │而言，又較舊法適│            │
│      │              │用之範圍較大。效│            │
│      │              │果：同樣加重本刑│            │
│      │              │至2分之1。本案事│            │
│      │              │實適用新、舊刑法│            │
│      │              │第47條之規定，均│            │
│      │              │構成累犯，而無何│            │
│      │              │差異。          │            │
├───┼───────┼────────┼──────┤
│新、舊│舊刑法第33條第│新刑法第33條第5 │本條應依新刑│
│刑法第│5款規定：「罰 │款關於主刑罰金已│法第2條第1項│
│33條第│金：（銀元）1 │修正為：「罰金：│前段之規定，│
│5款   │元以上。」關於│新台幣1千元以上 │適用行為時之│
│      │罰金刑之法定範│，以百元計算。」│法律，即從修│
│      │圍較低。      │修正後關於罰金刑│正前刑法第33│
│      │              │之法定範圍顯已提│第5款。     │
│      │              │高。            │            │
├───┼───────┼────────┼──────┤
│新、舊│宣告褫奪公權終│宣告褫奪公權終  │本條應依新刑│
│刑法第│身，並自裁判確│身，並自裁判確  │法第2條第1項│
│37條  │定時起算之。  │定時起算之。    │前段之規定，│
│      │              │                │適用行為時之│
│      │              │                │法律，即從舊│
│      │              │                │刑法第37第1 │
│      │              │                │項。        │
├───┴───────┴────────┴──────┤
│綜合比較結果：                                        │
│因被告依舊刑法應成立連續犯，只論以一罪，但得加重其刑至│
│二分之一（法定本刑除了罰金刑外，為死刑、無期徒刑，依法│
│不得加重之）。然依新刑法則應依數罪併罰之方式處理，綜合│
│其全部罪刑之比較，應以舊刑法較有利於被告，故本案應一體│
│適用舊刑法。                                          │
└───────────────────────────┘


司法院資訊處製作；財團法人民間司法改革基金會備份。
